【裁判字號】    98,抗,1608
【裁判日期】    981023
【裁判案由】    侵權行為損害賠償
【裁判全文】
臺灣高等法院民事裁定                  98年度抗字第1608號
抗  告  人  台灣電力股份有限公司
法定代理人  戊○○
代  理  人  羅瑞洋律師
上列抗告人因與相對人乙○○等人間侵權行為損害賠償事件，對
於中華民國98年8月28日臺灣臺北地方法院97年度重訴字第460號
裁定提起抗告，本院裁定如下：
    主  文
原裁定廢棄。
    理  由
一、按因犯罪而受損害之人，於刑事訴訟程序得附帶提起民事訴
    訟，對於被告及依民法負賠償責任之人，請求回復其損害，
    刑事訴訟法第487條第1項定有明文。又所謂因犯罪而受損害
    之人，係指因刑事被告之犯罪行為，而致其身體、自由、名
    譽或財產等個人權利，受有損害之人而言。不以直接因犯罪
    而受損害者為限，凡間接或附帶受有形或無形損害之人，在
    民法上對加害人有請求損害賠償之權利者，均得提起之（最
    高法院93年台抗字第305號裁判意旨參照）。
二、本件抗告人主張：相對人乙○○係伊所屬員工，因承辦伊所
    交付之事項，與相對人甲○○、丁○○及丙○○勾串，浮報
    價額，致伊多支出購地款新臺幣（下同）3,965萬9,282元，
    並將浮報價款予以朋分，伊因此受有興建變電所成本增加等
    損害，相對人業經臺灣臺北地方法院檢察署於以犯貪污治罪
    條例罪嫌起訴，並由原法院以93年度訴字第1743號刑事案件
    受理，伊乃於民國94年4月間刑事案件審理中附帶提起民事
    訴訟，以相對人乙○○有違背職務之背信及詐欺行為，其餘
    相對人乃與相對人乙○○共同犯之，而依侵權行為之法則，
    請求相對人連帶負損害賠償責任。經查相對人經檢察官起訴
    後由原法院刑事庭所審理之基本犯罪事實係相對人共同將抗
    告人變電所用地承購價格提高後從鉅額差價中圖利，核其等
    之行為本質仍為背信及詐欺犯罪行為，僅因相對人具有公務
    員身分，而依特別法即貪污治罪條例第4條第1項第3款之購
    買公用物品浮報價罪予以論斷（見原法院卷第204頁至第240
    頁所附之原法院93年度訴字第1743號及本院97年度上訴字第
    1173號之刑事有罪判決），其行為固影響抗告人之公股利潤
    盈餘，侵害國家法益，惟亦同時侵害抗告人之民股利潤盈餘
    之收益，故依首揭說明，抗告人於原法院上開刑事訴訟程序
    中提起附帶民事訴訟，自屬有據。原法院以抗告人並非上開
    刑事案件之被害人，不合刑事訴訟法第487條所定之要件為
    由，所為駁回抗告人之訴及假執行聲請之裁定，尚有未合。
    從而，抗告人執此指摘原裁定不當，聲明廢棄，為有理由。
    爰由本院將原裁定廢棄，發回原法院為妥適之處理。
三、據上論結，本件抗告為有理由，爰裁定如主文。
中    華    民    國    98    年    10    月    23    日
                    民事第十六庭
                        審判長法  官  王聖惠
                              法  官  邱瑞祥
                              法  官  謝碧莉
正本係照原本作成。
本裁定除以適用法規顯有錯誤為理由外，不得再抗告。如提起再
抗告，應於收受後10日內委任律師為代理人向本院提出再抗告狀
。並繳納再抗告費新台幣１千元。
中    華    民    國    98    年    10    月    26    日
                              書記官  李翠齡

司法院資訊處製作；財團法人民間司法改革基金會備份。
